---
title: "homework 1"
date: "2019-04-01"
output: html_document
params:
  studentID: "410773094"
  studentName: "呂芝瑩"
---

# 注意事項

存檔與填寫注意事項：

假設你叫王小明，學號41078392。

  1. 存檔時，請用你的學號當延伸檔名。學號為41078392，則請存成homework1-41078392.Rmd。(記得使用：**save with enconding, 然後選utf-8**)

  2. 本文檔開始的Frontmatter中，studentID（即key）其value目前為"你的學號"，以上面學號為例則必需改成"41078392"；而studentName（key）其value目前為"你的名字"，以上面名字為例則必需改成"王小明"
  
  3. 完成的作業Rmd檔，請上傳到Google行事曆所給的連結（請勿用數位學苑繳交）
  
> 每次作業滿分10分：收到Google行事曆邀請按Yes(接受)得2分，有寫作業於期限內上傳得3分，依作業準確率決定最後5分得分多寡。

> 前述存檔與frontmatter要求缺任何一個則扣1分。

```{r}
install.packages(c("knitr"),lib="C:/rpackages")
library(knitr,lib="C:/rpackages")
```

```{r}
install.packages(c("lubridate"),lib="C:/rpackages")
library(lubridate,lib="C:/rpackages")
```

```{r}
install.packages(c("stringr"),lib="C:/rpackages")
library(stringr,lib="C:/rpackages")
```


請先執以下code chunk, 引入所需packages. 
```{r setup, include=FALSE}
knitr::opts_chunk$set(echo = TRUE)
library(lubridate); library(stringr)
```

# 題目

## 作答需知
每一題會有設好的ans chunk，它會有ansxx標籤（如下的ans99），請將你的程式寫在裡面。每一題都需要你把答案存在指定的物件，並在「**最後一行**」打物件名稱。以下例，若答案是`2+3`並要你存在答案物件test裡，那你的程式如下：
```{r ans99}
test <- 2+3 # 答案存在指定test物件
test # 最後一行打指定物件名稱
```


## 1
有四位學生其來自學系分別如major物件所示，而他們在某一科的成績分別如grade物件所示：
```{r data1}
major <- c("經濟系","法律系","社會系","經濟系")
grade <- c(50,60,92,88)
```

### 1.1
創造一個名為fromEcon的logical class物件，每個元素對應major物件中相同位置元素其值是否為"經濟系"的邏輯判斷——TRUE表示來自經濟系。（答案物件fromEcon）
```{r ans11}
fromEcon <- major == "經濟系"
fromEcon
```

### 1.2
請由fromEcon計算出來自經濟學系的觀測值個數，存成答案物件sumEcon。
```{r ans12}
sumEcon <- sum(major == "經濟系")
sumEcon
```

### 1.3
善用logical class遇到數學計算會形成1與0的數值之特質，計算經濟系學生在該科的平均成績（即經濟系學生在該科成績加總除以經濟系學生數），存成答案物件meanEcon。
```{r ans13}
meanEcon <- sum(grade[major == "經濟系"])/sumEcon
meanEcon
```
 
## 2

執行以下程式引入**經濟系第三屆播客短片競賽人氣投票**結果（以6分鐘講一個經濟故事的短片競賽），這裡會產生submitTime物件，每一筆資料是一位學生線上投票的日期時間，最後一行的`head(submitTime)`顯示前6筆資訊。
```{r data2, message=F}
library(readr)
podcastcompetition3 <- read_csv("https://raw.githubusercontent.com/tpemartin/github-data/master/podcastcompetition3.csv")
submitTime <- podcastcompetition3$Timestamp
head(submitTime)
```

### 2.1
請將submitTime轉成電腦看得懂的date time並存回相同答案物件submitTime。(原資料來自Google表單，所以是內定的UTC時區)
```{r ans21}
mdy_hms(submitTime) -> submitTime
submitTime
```

### 2.2
請將submitTime轉成台灣時區，並存在答案物件twTime。
```{r ans22}
with_tz(submitTime,tzone = "Asia/Taipei") -> twTime
twTime
```

### 2.3
使用`hour(twTime)`取出twTime的小時值。創造出一個logical class答案物件nightOwl，為TRUE若twTime中的投票時間在半夜1點到早上6點間（包含1與6。

```{r ans23}
hour(twTime) -> nightOwl_0
as.integer(nightOwl_0) -> nightOwl_0
nightOwl_0 >= 1 & nightOwl_0 <= 6 -> nightOwl
nightOwl
```

### 2.4
承上題，在上題半夜間投票的學生佔總投票人數的比何為多少？（存在答案物件nightOwlVoteShare）（hint: `length()`可以計算向量的元素個數）
```{r ans24}
nightOwlVoteShare <- sum(nightOwl)/length(submitTime)
nightOwlVoteShare
```

## 3

執行以下程式引入學生成績單資料:
```{r data3, message=F}
library(readr)
transcriptDataFinal <- read_csv("https://raw.githubusercontent.com/tpemartin/github-data/master/transcriptDataFinal.csv")
studentID <- transcriptDataFinal$學號
schoolYear <- transcriptDataFinal$學年
grade <- transcriptDataFinal$學期成績
credit <- transcriptDataFinal$學分數
```
studentID, schoolYear, grade, credit的每一個元素位置其值分別代表一位學生的**學號**，**修習課程之學年**，**修習課程學期成績**，及**課程學分數**

### 3.1
對每一科，只有及格才表示有拿到學分，請創造一個integer class物件名為earnedCredit, 其值為0若沒拿到該科學分，其值為對應credit位置的學分數若有拿到該科學分。
（舉例： 若credit為c(2,3,2), 而對應grade為c(55,70,88), 則earnedCredit為c(0,3,2)）此題答案物件為earnedCredit （注意class也要對）
```{r ans31}
```

### 3.2
請問學號為046S6f645的學生在100學年修習了多少學分? 答案請存在答案物件credit100ChosenStudent。
```{r ans32}
```

### 3.3
請問學號為046S6f645的學生在100學年實得了多少學分？答案請存在物件earnedCredit100ChosenStudent。
```{r ans33}
```

### 3.4
請問學號為046S6f645的學生在100學年的學年平均成績為多少？（存在答案物件gpa100ChosenStudent）(即為該生該學年所有**學分數大於0**的各科學期成績**分別乘上各科學分數**加總後，除以其該學年總學分數) (hint: 建議先創一個可以代表元素是否來自**該學號**，且**100學年**，且**學分數>0**的logical class物件，用它來選出所要的成績或學分進行必要相乘或加總)
```{r ans34}
```

> 答案後，請確認每個code chunk的最後一行皆為該題的答案物件。




```{r}
library(lubridate); library(stringr); library(dplyr)
```

## 作答需知

  * 每一題會有設好的ans chunk，它會有ansxx標籤（如下的ans99），請將你的程式寫在裡面。每一題都需要你把答案存在指定的物件，並在「**最後一行**」打物件名稱。以下例，若答案是`2+3`並要你存在答案物件test裡，那你的程式如下：
```{r}
test <- 2+3 # 答案存在指定test物件
test # 最後一行打指定物件名稱
```

  * 同學可按上方有毛線球圖示的knit鍵，產生完整題目文件方便閱讀。
  
  * fronmatter裡的studentID及studentName任何一個沒填寫會扣作業分數1分。
  
## 1

### 1.1 更改物件元素名稱
使用`names()`可以顯示物件內元素名稱，而`names() <- `則可以用來改變元素名稱，例如：
```{r}
obj11 <- c(
  小明=55,
  小新=88,
  Eric=73
)
names(obj11) # 螢幕顯示 "小明" "小新" "Eric"
```

```{r}
names(obj11) <- c("Ming","Shawn","Eric") # <- 號右側是character vector, 其長度要和names(obj11)相同。
names(obj11) # 螢幕顯示 "Ming"  "Shawn" "Eric" 
```

如果只要改**部份**`names(obj11)`，只需要對它進行objection extraction，例如：
```{r}
names(obj11)[c(1,2)] <- c("M","S") # 只改第1，2元素名稱
names(obj11) # 螢幕顯示 "M"    "S"    "Eric"
```

請執行以下程式取得studentRecord物件：
```{r data11}
studentRecord <-
  list(
    學號="410073058",
    姓名="王小明",
    性別="男",
    學年平均成績=list(
      一年級=88,
      二年級=90.3,
      三年級=92,
      四年級=95
    )
  )
```

請將元素名稱「學年平均成績」改成「平均成績」。（此題最後一行請輸入studentRecord，老師改題時會看studentRecord的names有沒有正確更改。）
```{r ans11}
```

### 1.2
請將"一年級"，"二年級"，"三年級"，"四年級"改成"一"，"二"，"三"，"四"。（hint: 改掉studentRecord[[4]]的元素名稱。）（此題最後一行請輸入studentRecord，老師改題時會看studentRecord的names有沒有正確更改。）
```{r ans12}
```


## 2
執行以下程式取得rstudio/rstudio這個repo的最近30次commits，內容存在commitCheck物件的30個對應元素。（必需安裝**httr**套件）
```{r}
library(httr)
commitCheck <- content(GET("https://api.github.com/repos/rstudio/rstudio/commits"))
```

如果上述API請求被拒絕，請安裝**jsonlite**套件，並改執行以下程式引入commitCheck，如果API請求正常則無需理會這段程序:
```{r data2}
library(jsonlite)
commitCheck <- content(GET("https://raw.githubusercontent.com/tpemartin/github-data/master/rstudioCommits.json"))
commitCheck <- fromJSON(commitCheck, simplifyVector = F)
```

```{r ans1prepare, eval=FALSE}
```

### 2.1
請取出commitCheck第8個元素底下的**commit**元素，再拿出它底下的**committer**元素，再拿出它底下的**date**元素的第一個值，存成commit8Date答案物件（為character class) 。（最後一行最忘了打答案物件）
```{r ans21}
```


### 2.2
commit8Date的日期時間為UTC時間，請將它轉成台灣時間的date time class並存在答案物件commit8TWDate。（最後一行最忘了打答案物件）
```{r ans22}
```

### 2.3
原本commitCheck裡的元素沒有命名（`names(commitCheck)`會顯示NULL），請將這些元素依其位置順序命名為"commit1","commit2", "commit3"等等。此題最後一行請輸入commitCheck，老師改題時會看commitCheck的names有沒有正確更改。）(hint: `c(1:5)`可創出c(1,2,3,4,5); `length(commitCheck)`會給你commitCheck元素個數)
```{r ans23}
```

### 2.4
請先安裝**purrr**套件，接著執行以下程式得到allCommitDatesList這個物件，裡頭每個元素都是每一次commit的日期時間。
```{r data14}
library(purrr)
map(commitCheck,~.[[3]][[2]][[3]][[1]]) -> allCommitDatesList
```

allCommitDatesList是個list，請使用`unlist()`函數將它轉成一個atomic vector其class為character，並存在allCommitDates答案物件。（最後一行最忘了打答案物件）
```{r ans24}
```

### 2.5 
allCommitDates是UTC時區的時間文字字串，請將它轉成date time格式，再改成台灣時區後，存在allCommitDatesTW答案物件。（最後一行最忘了打答案物件）
```{r ans25}
```

### 2.6
使用`hour()`及`minute()`可分別將date time元素的「小時」及「分鐘」取出（其中小時是24小時制）。請創立一個logical vector答案物件logicWithinTimeFrame，各個元素值為TRUE時代表allCommitDatesTW的時間落在凌晨4點30到凌晨6點30之間（含起迄時點）。（最後一行最忘了打答案物件）
```{r ans26}
```

## 3

執行以下程式引入學生成績單資料物件transcriptData:
```{r data3, message=F}
library(readr)
transcriptData <- read_csv("https://raw.githubusercontent.com/tpemartin/github-data/master/transcriptDataFinal.csv")
```
transcriptData的class是data frame（用`class(transcriptData)`可得知），但R對它的基礎認知其實是list（用`typeof(transcriptData)`可得知），所以我們所學對list物件的操作在這裡也行得通。

### 3.1
請查詢transcriptData元素名稱，並將它們存在名為variableNames的character vector答案物件裡。（最後一行最忘了打答案物件）
```{r ans31}
```

### 3.2
variableNames裡每個值是這資料有的欄位名稱，我們常稱之為**變數名稱**。請創造一個logic vector名為logicFromEcon的答案物件，其各別元素值為TRUE當「學系」變數裡的對應元素值為"經濟學系"。（最後一行最忘了打答案物件）

```{r ans32}
```

### 3.3
請由transcriptData中選出"學號","學分數","必選修類別（必∕選∕通）"變數（使用`[.]` extraction）並存成transcriptPartialData答案物件。（最後一行最忘了打答案物件）

```{r ans33}
```

### 3.4
創立一個新的list答案物件叫transcriptPartialDataEcon，裡頭有"學號","學分數","必選修類別（必∕選∕通）"三個元素名稱，各別元素內容來自transcirptPartialData中所對應的變數名稱，**但只保留來自經濟學系**學生的資料（我們稱transcriptPartialDataEcon為transcriptData的子樣本）。 (hint: 活用3.2題結果) （最後一行最忘了打答案物件）

> 這題會使用到name=value將賦予元素名稱，若name有特別字元時，我們可換成"name"=value的形式書寫，如： x <- list(z=c(1,2),"this is special"=c(T,F,T,T,F))
```{r ans34}
```


> 答完後上傳前，請確認每個code chunk的最後一行皆為該題的答案物件（除非題目有另外規定），且frontmatter的studentID及studentName皆有填寫。

